ACORDAO-COMPLETO-2408939

ACÓRDÃO DE RELAÇÃO

ACÓRDÃO DE RELAÇÃO 5388/2020 ATA 14/2020 - PRIMEIRA CÂMARA

Acórdão 5388/2020-TCU-Primeira Câmara
Trata-se de pedido de reexame apresentado por Gilberto de Grande contra o Acórdão 841/2020-TCU-Primeira Câmara, por meio do qual esta Corte de Contas conheceu do recurso de reconsideração interposto pelo responsável em face do Acórdão 11558/2018-TCU-Primeira Câmara, para, no mérito, negar-lhe provimento (peça 55) .
Considerando que o expediente denominado de "pedido de reexame" não é adequado para recursos em processos de contas, conforme art. 285 do RITCU;
Considerando que o recurso de reconsideração se constitui na espécie recursal cabível contra decisão definitiva proferida nos processos deste Tribunal que versam sobre contas, nos termos do artigo 33 da Lei 8.443/1992, c/c o artigo 285 do Regimento Interno/TCU;
Considerando, portanto, que não é possível o recebimento da peça ora em exame como recurso de reconsideração, por ser inadequado para combater deliberação que apreciou o primeiro recurso interposto;
Considerando que o ora recorrente já interpôs recurso de reconsideração, que não foi conhecido por restar intempestivo e não apresentar fatos novos (Acórdão 11558/2018-TCU-Primeira Câmara) ;
Considerando que não seria possível receber o expediente como recurso de revisão em face da decisão original, pois este expediente recursal somente pode ser conhecido em hipóteses específicas e excepcionais, descritas no artigo 35 da Lei 8.443/92, constituindo-se na última oportunidade recursal existente neste processo;
Considerando, por fim, que a peça ora em análise não deve ser conhecida como recurso, ante a ausência de previsão legal para tanto;
Os Ministros do Tribunal de Contas da União, quanto ao processo a seguir relacionado, ACORDAM, por unanimidade, com fundamento no art. 48, da Lei 8.443/1992, e nos arts. 143, inciso IV, alínea "b", e § 3º, 277, inciso II, 278, § 4º, 282 e 286, parágrafo único, do Regimento Interno do TCU, de acordo com os pareceres emitidos nos autos, em:
a) não conhecer do expediente denominado de "pedido de reexame" apresentado por Gilberto de Grande, em razão de ser inadequado para combater deliberação que apreciou o primeiro recurso interposto; e
b) encaminhar cópia desta decisão, acompanhada da instrução da unidade técnica, ao recorrente e aos órgãos/entidades interessados.
1. Processo TC-Processo 016.912/2015-2 (TOMADA DE CONTAS ESPECIAL) 
	1.1. Responsável: Gilberto de Grande (XXX.806.008-XX) .
	1.2. Recorrente: Gilberto de Grande (XXX.806.008-XX) .
	1.3. Órgão: Prefeitura Municipal de Floreal - SP.
	1.4. Relator: Ministro Vital do Rêgo.
	1.5. Representante do Ministério Público: Subprocurador-Geral Lucas Rocha Furtado.
	1.6. Relator da deliberação recorrida: Ministro Walton Alencar Rodrigues.
	1.7. Unidade Técnica: Secretaria de Recursos (Serur) .
	1.8. Representação legal: Gardner Gonçalves Grigoleto (OAB/SP 186.778) .
	1.9. Determinações/Recomendações/Orientações: não há.

Primeira Câmara

Prefeitura Municipal de Floreal - SP.

Gilberto de Grande (XXX.806.008-XX).

Gilberto de Grandi

VITAL DO RÊGO

Ministro Walton Alencar Rodrigues.

Gardner Gonçalves Grigoleto (OAB/SP 186.778).

Subprocurador-Geral Lucas Rocha Furtado.

TOMADA DE CONTAS ESPECIAL (TCE)

Secretaria de Recursos (Serur).